【裁判字號】    97,訴,1830
【裁判日期】    971219
【裁判案由】    毒品危害防制條例
【裁判全文】
臺灣基隆地方法院宣示判決筆錄          97年度訴字第1830號
公  訴  人  臺灣基隆地方法院檢察署檢察官
被      告  甲○○
                      現於臺灣基隆監獄
指定辯護人  本院公設辯護人乙○○
上列被告因毒品危害防制條例案件，於中華民國97年12月19日上
午11時35分，在本院第三法庭宣示判決，出席人員如下：
    法      官  陳伯厚
    書  記  官  黃士元
    通      譯  黃秀娟
法官起立朗讀判決主文、犯罪事實要旨、處罰條文、附記事項，
及告以上訴限制、期間並提出上訴狀之法院，且諭知記載其內容
：
一、主  文：
    甲○○施用第一級毒品，累犯，處有期徒刑拾壹月。
二、犯罪事實要旨：
    如起訴書所載（如附件）。
三、處罰條文：
    毒品危害防制條例第10條第1項、刑法第11條、第47條第1項
    。
四、附記事項：
    無。
五、協商判決除有刑事訴訟法第454條之4第1項第1款於本訊問程
    序終結前，被告撤銷協商合意或檢察官撤回協商聲請者；第
    2款被告協商之意思非出於自由意志者；第4款被告所犯之罪
    非第455條之2第1項所定得以協商判決者；第6款被告有其他
    較重之裁判上一罪之犯罪事實者；第七款法院認應諭知免刑
    或免訴、不受理者情形之一，及違反同條第2項「法院應於
    協商合意範圍內為判決；法院為協商判決所科之刑，以宣告
    緩刑或2年以下有期徒刑、拘役或罰金為限」之規定者外，
    不得上訴。
六、如不服本件判決，得自收受判決送達之日起10日內，向本院
    提出上訴書狀，上訴於第二審法院。
中    華    民    國    97    年    12    月    19    日
                  臺灣基隆地方法院刑事第二庭
                      書  記  官  黃士元
                      法      官  陳伯厚
以上正本證明與原本無異。
本判決除有刑事訴訟法第455條之4第1項第1款、第2款、第4款、
第6款、第7款所定情形之一，或違反同條第2項規定者外，不得
上訴。
如有前揭除外情形，對於本件判決如有不服，應於收受本判決後
10日內向本院提出上訴書狀，其未敘述上訴理由者，並得於提起
上訴後10日內向本院補提理由書狀（均須按他造當事人之人數附
繕本）「切勿逕送上級法院」。
中    華    民    國    97    年    12    月    22    日
                      書  記  官  黃士元
附件：
臺灣基隆地方法院檢察署檢察官起訴書
                                    97年度毒偵字第2886號
    被      告  甲○○  男  37歲（民國○○年○○月○日生）
                        住基隆市○○區○○路97號
                        （現在臺灣基隆監獄另案執行中）
                        國民身分證統一編號：Ｚ000000000號
上列被告因違反毒品危害防制條例案件，業經偵查終結，認應提
起公訴，茲敘述犯罪事實、證據並所犯法條如下：
        犯罪事實
一、甲○○前因施用毒品案件，先後2 次經裁定送觀察、勒戒後
    ，均認無繼續施用毒品之傾向，分別由本署檢察官於民國87
    年11月25日以87年度偵緝字第167號、89年6月30日以89年度
    毒偵緝字第248 號為不起訴處分確定。復因施用及持有毒品
    案件，經送強制戒治（業於92年12月10日期滿執行完畢），
    先後由本署、臺灣臺北地方法院檢察署及臺灣士林地方法院
    檢察署檢察官聲請簡易判決處刑及提起公訴，分別經臺灣基
    隆地方法院以90 年度基簡字第245號、臺灣臺北地方法院以
    90年度簡字第3476號、臺灣士林地方法院以92年度訴字第38
    6號判決各判處有期徒刑6月、6月及1 年4月確定，經接續執
    行，於94年6月9日縮刑假釋出監交付保護管束，甫於94年11
    月4 日期滿執行完畢。又因施用第一、二級毒品案件，由本
    署檢察官提起公訴，經臺灣基隆地方法院以95年度訴字第73
    1 號判決判處有期徒刑11月確定，經同法院以96年度聲減字
    第900號判決判處減刑為有期徒刑5月又15日確定，業於96年
    12月7 日易科罰金執行完畢。再因施用第一、二級毒品案件
    ，由本署檢察官提起公訴，經臺灣基隆地方法院以96年度訴
    字第1213號判決判處有期徒刑10月，經提起上訴，由臺灣等
    法院以97年度上訴字第1516號判決判處有期徒刑10月確定（
    尚未執行完畢）。另於96年12月間，因施用第一、二級毒品
    案件，由臺灣板橋地方法院檢察署提起公訴，經臺灣板橋地
    方法院於97年11月4 日以97年度訴字第3825號判決判處有期
    徒刑1年（尚未確定）；又於97年4 月及8月間，因施用第一
    、二級毒品案件，先後由臺灣板橋地方法院檢察署及本署檢
    察官以97年度毒偵字第3969號及97年度毒偵字第2303號、第
    2409號提起公訴，現由臺灣板橋地方法院以97年度訴字第24
    75號、臺灣基隆地方法院以97年度訴字第1547號審理中。詎
    其仍未戒除毒癮，復基於施用第一級毒品海洛因之犯意，於
    97年9月30日下午3時許，在基隆市○○區○○路97號處，施
    用毒品海洛因1次，嗣為警於同年10月1日下午5 時許，在基
    隆市○○區○○路120 號前處緝獲，經警得其同意採尿送驗
    結果，其尿液中係呈海洛因之嗎啡陽性反應後，始查獲上情
    。
二、案經基隆市警察局第三分局報告偵辦。
        證據並所犯法條
一、上揭犯罪事實，業據被告甲○○坦承不諱。經查，按一般吸
    用或施打毒品（或麻醉藥品）8 小時內，約有百分之八十於
    尿中排出，24小時後剩餘量之百分之九十再排出，72小時仍
    有微量排出。被告於97年10月1 日17時20分許，在基隆市警
    察局第三分局所採集之尿液，經送台灣尖端先進生技醫藥股
    份有限公司及台灣檢驗科技股份有限公司檢驗，以氣相層析
    質譜儀法鑑驗結果，係呈海洛因之嗎啡陽性反應一節，有基
    隆市警察局第三分局偵辦毒品案件尿液檢體對照表及上開公
    司出具之濫用藥物檢體檢驗報告（尿液檢體編號：000000-0
    號）各1 份附卷可稽，堪信被告確於上揭時有施用毒品海洛
    因之事實。此外，並有不起訴處分書、起訴書、簡易判決處
    刑書及本署刑案資料查註紀錄表在卷足憑，是被告自白與事
    實相符，事證明確，其犯嫌已堪認定。
二、核被告甲○○所為，係犯毒品危害防制條例第10條第1 項之
    施用第一級毒品罪嫌。又被告曾受有期徒刑執行完畢，有本
    署刑案資料查註紀錄表在卷可參，其於5 年以內故意再犯本
    件有期徒刑以上之罪，為累犯，請依刑法第47條第1 項規定
    加重其刑。
三、依毒品危害防制條例第23條第2項、刑事訴訟法第251條第 1
    項提起公訴。
    此  致
臺灣基隆地方法院
中    華    民    國    97    年    11    月    19    日
                              檢察官  丙  ○  ○
本件正本證明與原本無異
中    華    民    國    97    年    11    月    26    日
                              書記官  鄭  雅  文
附錄法條：
毒品危害防制條例第10條第1項
毒品危害防制條例第10條
施用第一級毒品者，處 6 月以上 5 年以下有期徒刑。
施用第二級毒品者，處 3 年以下有期徒刑。


司法院資訊處製作；財團法人民間司法改革基金會備份。
